# 注册资本的使用限制

提问人：joannally 时间：2013-12-19 22:08:51
请教陈版，实收增资注册资本在完成验资后，是否仅能用于正常的生产经营？不能用于归还借款，或者用于对外资本投资购买股权？
此规定是仅适用于外币实收资本么？因为兑换人民币必须提供用途说明，而人民币实收资本是否可以自由支配？

回答人：chenyiwei
《外国投资者境内直接投资外汇管理规定》（汇发[2013]21号）第九条规定：“外商投资企业资本金结汇及使用应符合外汇管理相关规定。外商投资企业外汇资本金及其结汇所得人民币资金，应在企业经营范围内使用，并符合真实自用原则。”
《关于进一步改进和调整直接投资外汇管理政策的通知》第九条规定： 九、改进外商投资企业外汇资本金结汇管理 (一)根据《国家外汇管理局综合司关于完善外商投资企业外汇资本金支付结汇管理有关业务操作问题的补充通知》(汇综发[2011]88号，以下简称 88 号文)实施资本金结汇发票核查的地区，银行可不再按月上报《提供收据、缴款通知书等相关凭证办理资本金结汇月报表》、《提供税务机关发票真伪鉴别证明材料办理资本金结汇月报表》、《结汇后退货、撤销交易、作废发票等情况月报表》，改由银行通过外汇局相关业务系统逐笔备案。 (二)取消特殊结汇事项的外汇局事前备案手续。外商投资企业存在现行法规未明确规定但符合经营范围内真实、自用原则的支付需求，银行审查后可以为其办理结汇及支付手续，并应通过外汇局相关业务系统逐笔专项备案。
外商投资企业资本金结汇所得人民币资金不得用于境内股权投资。经相关主管部门批准的外商投资性公司、外商创业投资企业等以股权投资为主要业务的外商投资企业以其外汇资本金、境内主体以资产变现账户内的外汇资金进行境内股权投资，须将外汇资金原币划转至被投资企业开立的境内再投资专用账户，不得结汇支付。另有规定的除外。

提问人：joannally 时间：2013-12-20 21:16:43
谢陈版。那是否外币资本可以用于归还贷款？另外，人民币实收资本是否可以投资股权？

回答人：chenyiwei
我理解这两者都没有禁止性规定。但对于前者，还是建议与外汇局确认。